【裁判字號】    99,補,250
【裁判日期】    990629
【裁判案由】    拆屋還地等
【裁判全文】
臺灣基隆地方法院民事裁定               99年度補字第250號
原      告  己○○○
            壬○○
            丁○○
            子○○
            丑○○
            戊○○
            辛○○
            癸○○
            庚○○
            乙○○
            寅○
共      同
訴訟代理人  張漢榮律師
上列當事人與被告丙○○、甲○○間請求拆屋還地等事件，本院
裁定如下：
    主  文
本件訴訟標的價額核定為新臺幣貳佰伍拾肆萬仟肆佰陸拾柒元
。
原告至遲應於前開核定訴訟標的價額之裁定確定後五日內，向本
院補繳第一審裁判費新臺幣貳萬陸仟貳佰肆拾伍元。如逾期未補
繳，即駁回其訴。
    理  由
一、按核定訴訟標的之價額，以起訴時之交易價額為準；無交易
    價額者，以原告就訴訟標的所有之利益為準；以一訴主張數
    項標的者，其價額合併計算之，民事訴訟法第77條之1第2項
    、第77條之2第1項定有明文。本件原告起訴未據繳納裁判費
    ，亦未載明其訴訟標的價額。經查，原告係請求「被告應將
    坐落於基隆市○○區○○段342、343地號土地上面積31.9平
    方公尺之地上物拆除，將土地返還原告及全體共有人。」原
    告就上開土地權利範圍合計為8分之7，而被告占用上開土地
    面積31.9平方公尺，上開土地民國99年1月公告土地現值為
    每平方公尺新臺幣（下同）84,170元，被告占用面積應有
    2,349,395元【計算式：31.9平方公尺×84,170元×7/8＝
    2,349,395.1元，元以下四捨五入】之價值，爰核定拆屋還
    地部分訴訟標的之價額為2,349,395元。原告另請求被告應
    給付不當得利193,872元，是本件訴訟標的價額合計為
    2,543,467元，爰核定本件訴訟標的之價額為2,543,467元。
二、按「因財產權而起訴，其訴訟標的之金額或價額在新臺幣十
    萬元以下部分，徵收一千元；逾十萬元至一百萬元部分，每
    萬元徵收一百元；逾一百萬元至一千萬元部分，每萬元徵收
    九十元；逾一千萬元至一億元部分，每萬元徵收八十元；逾
    一億元至十億元部分，每萬元徵收七十元；逾十億元部分，
    每萬元徵收六十元；其畸零之數不滿萬元者，以萬元計算。
    」民事訴訟法第77條之13定有明文。又依「臺灣高等法院民
    事訴訟、非訟事件、強制執行費用提高徵收數額標準」規定
    ，訴訟標的之金額或價額逾十萬元部分，加徵原定數額十分
    之一。本件訴訟標的之價額為2,543,467元，故應徵第一審
    裁判費26,245元。
三、當事人對於本院核定訴訟標的價額之裁定，得於10日內抗告
    。故原告至遲應於本院前開核定訴訟標的價額之裁定確定後
    5日內，向本院補繳第一審裁判費26,245元。如逾期未補繳
    ，即以裁定駁回其訴。
四、依民事訴訟法第77條之2、第249條第1項但書規定，裁定如
    主文。
中    華    民    國    99    年    6    月    29    日
                  民事庭法  官  林玉珮
以上正本係照原本作成。
一、如不服本裁定主文第1項，得於本裁定送達後10日向本院提
    出抗告狀，並繳納抗告裁判費新臺幣1000元，抗告於臺灣高
    等法院。
二、對本裁定主文第2項，不得抗告。
中    華    民    國    99    年    6    月    29    日
                        書記官  李建毅

司法院資訊處製作；財團法人民間司法改革基金會備份。
